# 政府补助-想确定一下

提问人：hereandtoday 时间：2010-11-29 16:21:04
今日在做审计时，某港口企业，收到港航局、交通局，返还的港建费以及，XX吨级航道建设款，目前尚没有拿到相关单位的批文，只有进账单。这种情况下如何认定是资产相关的政府补助还是收益相关的呢？
目前企业在资本公积核算，这是不是铁定错误呢，有没有可能正确？

回答人：chenyiwei
基本赞同上述网友意见。对于港建费，应当有一些财政财务管理规定可以参考，可以查找一下这些文件： 关于印发《港口建设费管理办法》的通知，（ 96 ）财工字第 446 号 关于印发《港口建设费分成资金使用管理暂行办法》的通知，（ 97 ）财工字第 141 号 关于印发《港口建设费周转借款使用管理暂行办法》的通知，（ 97 ）财工字第 140 号

回答人：chenyiwei
回复 7 楼 hereandtoday 的帖子从字面意义上看是如此。但还是建议关注一点：由于当前财政管理体制方面的因素，可能港建费返还是拨付到最上层的集团一级，集团再逐级向下拨付。因此是否需增加集团层面的资本金，以及具体使用资金的下级单位如何处理，还需要根据相关规定进一步落实。